Minutes et répertoires du notaire Pierre COUSIN, 6 juillet 1798 - 14 avril 1812 (étude I)
Archives nationales
- Répertoire(s) de Pierre COUSIN, 4 janvier 1791 - 30 décembre 1815; MC/RE/I/16 - MC/RE/I/20
  - Répertoire. 1806, 3 janvier - 1810, 3 janvier 1806 - 1810; MC/RE/I/19
    - Inventaire après décès: Luce, Jean-Gervais. Pont aux Biches (rue du), n° 1., 17 août 1808
      inventaire après décès; Pont-aux-Biches (rue du); Luce, Jean-Gervais
    - Inventaire après décès: Poulleau, Marie-Félicité. Conde, Mathieu (épouse). Four Saint Germain (rue du), n° 27. A la requête de Pierre-Romain Cousin, tuteur de Agathe-Louise Condé et de Louise-Félicité-Zoé Condé. Lebrun, notaire., 19 août 1808
      inventaire après décès; Four-Saint-Germain (rue du); Poulleau, Marie-Félicité; Conde, Mathieu; Cousin, Pierre-Romain; Condé, Agathe-Louise; Condé, Louise-Félicité-Zoé
    - Inventaire après décès: Lienard, Jean-Baptiste. Harpe (rue de la), n° 102., 10 septembre 1808
      A la requête de Marguerite Jeanne Perrine TOCQUET, sa veuve.
      inventaire après décès; Harpe (rue de la); Lienard, Jean-Baptiste
    - Inventaire après décès: Dijon, Madeleine-Catherine. Guesdon, Nicolas-Jacques-Auguste (épouse). Sèvres / 92., 12 septembre 1808
      A la requête de Marie Geneviève NAUDIN.
      inventaire après décès; Sèvres (Hauts-de-Seine); Dijon, Madeleine-Catherine; Guesdon, Nicolas-Jacques-Auguste
    - Inventaire après décès: Mancel, Marie-Louise. Servant, François (épouse). Guisarde (rue), n° 11., 24 septembre 1808
      inventaire après décès; Guisarde (rue); Mancel, Marie-Louise; Servant, François
    - Inventaire après décès: Mougon, Jeanne-Françoise. Dionis (veuve en 2e noces). Hamel, Charles (veuve en 1ères noces). A la requête de Etienne Pierre Hachin Courbeville, à Melun (Seine-et-Marne), tuteur de Jacques Pierre Hachin Courbeville et de Julie Hachin Courbeville, ses deux enfants., 14 novembre 1808
      inventaire après décès; Mougon, Jeanne Françoise; Dionis, M.; Hamel, Charles; Hachin Courbeville, Etienne Pierre; Hachin Courbeville, Jacques Pierre; Hachin Courbeville, Julie
    - Inventaire après décès: Durand, Pierre. Sèvres (rue de), n° 10., 17 novembre 1808
      A la requête de Jeanne Catherine LIGNE, sa veuve, et de Marie DURAND.
      inventaire après décès; Sèvres (rue de); Durand, Pierre
    - Inventaire après décès: Deszandre, Antoine. Gindre (rue du), n° 8., 10 décembre 1808
      A la requête de Marguerite MARTIN, sa veuve, de Isidore MOUTIER, quai Malaquai, n° 19, et autres.
      inventaire après décès; Gindre (rue du); Deszandre, Antoine
    - Inventaire après décès: Miolle, Jean-Louis; Fortier, Anne (son épouse)., 16 janvier 1809
      A la requête de Jean-Baptiste Pierre MIOLLE, rue de Sèvres, n° 46.
      inventaire après décès; Miolle, Jean-Louis; Fortier, Anne (son épouse)
    - Inventaire après décès: Citron, Marie-Anne. Hureau, Nicolas-Etienne (veuve)., 7 février 1809
      A la requête de Joseph WARIN, rue aux Fers, n° 38, et de Mathurin FREULON, quai de Grève, n° 10.
      inventaire après décès; Citron, Marie-Anne; Hureau, Nicolas-Etienne
    - Inventaire après décès: Paux, Louise-Antoine-Hubert., 17 février 1809
      A la requête de Jean François Elisabeth PAUX, son frère mineur, sous l'assistance de Marie Anne Suzanne GRANDIN veuve de Jean-Baptiste Hubert PAUX, rue du Four-Saint Germain, n° 17
      inventaire après décès; Paux, Louise-Antoine-Hubert
    - Inventaire après décès: Bezard-Boislevre, Marie-Madeleine. Butty, François (veuve)., 20 février 1809
      A la requête de Lazare BUTTY épouse de Jean-Baptiste SPIESS, rue Taranne, n° 20.
      inventaire après décès; Bezard-Boislevre, Marie-Madeleine; Butty, François
    - Inventaire après décès: Charpentier, Marie-Charlotte-Eugénie-Julie. Vincennes / 94., 22 février 1809
      A la requête de Marie Charles Maurice CHARPENTIER, rue Montmartre, n° 10, et Marie Joseph Ambroisine CHARPENTIER épouse de M. GALLIEN, rue de la Verrerie, n° 93, et autres.
      inventaire après décès; Vincennes (Val-de-Marne); Charpentier, Marie-Charlotte-Eugénie-Julie
    - Inventaire après décès: Gerard, Claude. Four Saint Germain (rue du), n° 55., 28 février 1809
      A la requête de Colombe Adélaïde POINSOT, sa veuve, et de Claude Amable GERARD, rue du Faubourg Saint Antoine, hospice Saint Antoine, et autres.
      inventaire après décès; Four-Saint-Germain (rue du); Gerard, Claude
    - Inventaire après décès: Hannoyer, Jean-Pierre. Neuve des Petits Champs (rue), n° 42., 6 mars 1809
      A la requête de Elisabeth Gabrielle BRIOT, sa veuve, et de Sébastien HANNOYER, rue Sainte Appoline, n° 4
      inventaire après décès; Neuve-des-Petits-Champs (rue); Hannoyer, Jean-Pierre
    - Inventaire après décès: Courtois, Anne., 9 mars 1809
      A la requête de Anne COURTOIS veuve de Pierre CHRETIEN, rue Saint Benoît, n° 13, et de Catherine Thérèse COURTOIS, cul-de-sac du Paon, n° 7.
      inventaire après décès; Courtois, Anne
    - Inventaire après décès: Fessard, Anne. Chastel, Jean-Baptiste-Nicolas (veuve). Marivaux (rue), n° 20., 18 mars 1809
      A la requête de Hilaire Alexandre BERQUIER, son exécuteur testamentaire, rue de Buci, n° 35, et autres.
      inventaire après décès; Marivaux (rue); Fessard, Anne; Chastel, Jean-Baptiste-Nicolas
    - Inventaire après décès: Decourt, Anne-Victoire-Emilie. Martin, Demarclenne-Charles-Augustin (veuve). Cassette, (rue), n° 13., 18 mars 1809
      A la requête de Marie Charlotte MARTIN DEMARCLENNE veuve de Jean Louis DEPINS, à Castres (Tarn).
      inventaire après décès; Cassette (rue); Decourt, Anne-Victoire-Emilie; Martin, Demarclenne-Charles-Augustin
    - Inventaire après décès: Bonnejean, Marie-Geneviève. Dardenne, François-Marie (épouse). Vieilles Tuileries (rue des)., 17 avril 1809
      inventaire après décès; Vieilles-Tuileries (rue des); Bonnejean, Marie-Geneviève; Dardenne, François-Marie
    - Inventaire après décès: Lerouge, Etienne. Feuillantines (impasse des) / faubourg Saint Jacques., 20 avril 1809
      A la requête de Louise Truelle, sa veuve.
      inventaire après décès; Faubourg-Saint-Jacques (rue du); Feuillantines (impasse des); Lerouge, Etienne; Truelle, Louise
    - Inventaire après décès: Noiraux, Marie. Pothenot, Nicolas (épouse). Orléans au Marais (rue d'), n° 13., 10 mai 1809
      A la requête dudit POTHENOT à Meaux (Seine-et-Marne) représenté par Me HERBELIN, notaire.
      inventaire après décès; Orléans-au-Marais (rue d'); Noiraux, Marie; Pothenot, Nicolas
    - Inventaire après décès: Grenault, Marie-Jeanne. Legros, Anatole (veuve)., 10 mai 1809
      A la requête de Marie Jeanne LEGROS épouse de Pierre GUERIN, rue Saint Dominique au Gros Caillou, n° 70.
      inventaire après décès; Grenault, Marie-Jeanne; Legros, Anatole
    - Inventaire après décès: Girod, Marguerite-Victoire. Moreau, Jean-Noël (épouse). Guisarde (rue), n° 23., 2 juin 1809
      A la requête de ses père et mère, rue Sainte Marguerite, n° 21.
      inventaire après décès; Guisarde (rue); Girod, Marguerite-Victoire; Moreau, Jean-Noël
    - Inventaire après décès: Guyot, Edme-François. Four Saint Germain (rue du), n° 17., 13 juin 1809
      A la requête de Marie Anne ROUSSEAU, sa veuve.
      inventaire après décès; Four-Saint-Germain (rue du); Guyot, Edme-François
    - Inventaire après décès: Bondet, Marguerite. Lelorrain, Louis-Joseph (veuve)., 27 juin 1809
      A la requête de François Louis Marie RICHOMME, son exécuteur testamentaire, rue de Sèvres, n° 3.
      inventaire après décès; Bondet, Marguerite; Lelorrain, Louis-Joseph
    - Inventaire après décès: Lasseray, Jean-Baptiste. Longue Avoine (cul de-sac), n° 1., 7 juillet 1809
      A la requête de Jean Jacques GRAVIER, rue de Reims, n° 6, son exécuteur testamentaire, et en présence de Marie Louise LASSERAY, rue Quincampoix, n° 7.
      inventaire après décès; Longue-Avoine (cul-de-sac de); Lasseray, Jean-Baptiste
    - Inventaire après décès: Firmin, Jacques. Châtillon / 92., 10 juillet 1809
      A la requête de Anne Julienne YVON, sa veuve, et de François FIRMIN, rue de Montreuil, n° 81, faubourg Saint Antoine.
      inventaire après décès; Châtillon (Hauts-de-Seine); Firmin, Jacques
    - Inventaire après décès: Coiny, Jacques-Joseph. Saint Hyacinthe (rue), n° 1., 28 juillet 1809
      A la requête de Marie LEGOUAZ, sa veuve, tutrice de Joseph COINY, son fils.
      inventaire après décès; Saint-Hyacinthe (rue); Coiny, Jacques-Joseph
    - Inventaire après décès: Baheux, Louis-Martin. Enfer (rue d'), n° 63., 31 juillet 1809
      A la requête de Anne BOUHOT, sa veuve, et de Denis BAHEUX à Fontaine-Notre-Dame (Aisne), représentés par PILLETTE, avoué.
      inventaire après décès; Enfer (rue d'); Baheux, Louis-Martin
    - Inventaire après décès: Carroz, Adélaïde-Hortense-Dorothée. Vidron, Nicolas-François (épouse). Huchette (rue de la), n° 21., 18 août 1809
      A la requête de Anne Hélène CARROZ, rue du Faubourg Saint Martin, n° 196.
      inventaire après décès; Huchette (rue de la); Carroz, Adélaïde-Hortense-Dorothée; Vidron, Nicolas-François
    - Inventaire après décès: Babaud-Dumail, Marie-Madeleine. Cousin, Nicolas (veuve). Mureaux (Les) / 78., 28 août 1809
      A la requête de François Joseph BABAUD DUMAIL, son frère, rue Hautefeuille, n° 18.
      inventaire après décès; Les Mureaux (Yvelines); Babaud-Dumail, Marie-Madeleine; Cousin, Nicolas
    - Inventaire après décès: Demonsures, Cécile-Perpétue. Saint Jacques (rue), n° 28., 14 septembre 1809
      A la requête de M. COUSIN, notaire, exécuteur testamentaire, et en présence de Agnès DEMONSURES, de Roger DEGADENCOURT et de Jean-Baptiste Louis BAUDEQUIN de La BOISSELLE, ses héritiers. Lebrun, notaire.
      inventaire après décès; Saint-Jacques (rue); Demonsures, Cécile-Perpétue
    - Inventaire après décès: Follet, Marie-Anne. Contant, Jean (épouse). Mouffetard (rue), n° 232., 20 septembre 1809
      A la requête de Catherine Julie CONTANT.
      inventaire après décès; Mouffetard (rue); Follet, Marie-Anne; Contant, Jean
    - Inventaire après décès: Pointard, Anne-Rose. Thierry, Jean-Baptiste-Brice (épouse). La Michodière (rue de), n° 12., 2 octobre 1809
      A la requête dudit THIERRY, tuteur de Amélie Pulchérie Laurence THIERRY, sa fille.
      inventaire après décès; La-Michodière (rue de); Pointard, Anne-Rose; Thierry, Jean-Baptiste-Brice
    - Inventaire après décès: Fabre, Jean. Dragon (cour du), n° 609., 5 octobre 1809
      A la requête de Frédéric Eléonore Claudine ROMPLER, sa veuve, tutrice de Philippe Antoine FABRE, son fils.
      inventaire après décès; Dragon (cour du); Fabre, Jean
    - Inventaire après décès: Lejeune, Adélaïde-Michelle. Terrillon, Jean-Nicolas (épouse). Déchargeurs (rue des), n° 11., 26 octobre 1809
      inventaire après décès; Déchargeurs (rue des); Lejeune, Adélaïde-Michelle; Terrillon, Jean-Nicolas
    - Inventaire après décès: Blouin, Marie-Catherine et de Blouin, Angélique-Jeanne (sa soeur). A la requête de Marie Michelle Marguerite Blouin épouse de Jean Brajeux, légataire universelle, rue du Foin Saint Jacques, n° 8., 27 novembre 1809
      inventaire après décès; Foin-Saint-Jacques (rue du); Blouin, Marie-Catherine; Blouin, Angélique-Jeanne; Blouin, Marie Michelle Marguerite; Brajeux, Jean
    - Inventaire après décès: Redoute, Antoine-Ferdinand. Faubourg du Temple (rue du), n° 9., 29 novembre 1809
      A la requête de Jeanne Louis COMPAGNOT, sa veuve, et de Pierre Antoine REDOUTE.
      inventaire après décès; Faubourg-du-Temple (rue du); Redoute, Antoine-Ferdinand
    - Procès-verbal et inventaire après décès: Debray, Joséphine-Geneviève-Victoire. Sentier, Jean-Charles (épouse). Petit Carreau (rue du), n° 35., 9 décembre 1809
      A la requête de Charles Louis DEBRAY, rue du Faubourg Saint Antoine, n° 170.
      procès-verbal; inventaire après décès; Petit-Carneau (rue du); Debray, Joséphine-Geneviève-Victoire; Sentier, Jean-Charles
    - Inventaire après décès: Levesque, Nicolas. A la requête de Anne Françoise Lecoupt, son épouse divorcée, aux Carrières à Charenton., 17 janvier 1810
      inventaire après décès; Charenton-le-Pont (Val-de-Marne); Levesque, Nicolas; Lecoupt, Anne Françoise
    - Inventaire après décès: Louis, Geneviève-Antoinette-Charlotte. Thomas, Louis (épouse). Bac (rue du), n° 126., 29 janvier 1810
      inventaire après décès; Bac (rue du); Louis, Geneviève-Antoinette-Charlotte; Thomas, Louis
    - Inventaire après décès: Girault, Marie-Nicole. Badelle, Gérard (épouse en 2e noces). Collet, Jean-Louis (veuve en 1ères noces). Brodeurs (rue des), n° 18., 30 janvier 1810
      inventaire après décès; Brodeurs (rue des); Girault, Marie-Nicole; Badelle, Gérard; Collet, Jean-Louis
    - Inventaire après décès: Jannin, Nicolas. Mauvais Garçons (rue des), n° 2., 13 mars 1810
      A la requête de Jeanne Philippe PIER, sa veuve, et en présence de M. LANGLACE, notaire, rue Saint Honoré, n° 281.
      inventaire après décès; Mauvais-Garçons (rue des); Jannin, Nicolas
    - Inventaire après décès: Tournade, Antoine., 15 mars 1810
      A la requête de Marie Geneviève TOURNADE épouse de Simon ROUX, rue Saint Honoré, n° 175.
      inventaire après décès; Tournade, Antoine
    - Inventaire après décès: Bertaux, Marie-Henriette. Driancourt, Robert-Marc (épouse). Coq Saint Honoré (rue du), n° 5., 18 avril 1810
      A la requête de Claude Antoine DRIANCOURT, rue de Cerutti, n° 40.
      inventaire après décès; Coq-Saint-Honoré (rue du); Bertaux, Marie-Henriette; Driancourt, Robert-Marc
    - Inventaire après décès: Coste, Jean. Saint Jacques (rue), n° 294., 24 avril 1810
      A la requête de Marguerite BOUCHER, et à celle de Angélique Jeanne Marguerite COSTE.
      inventaire après décès; Saint-Jacques (rue); Coste, Jean
    - Inventaire après décès: Lamoureux, Jacques., 8 mai 1810
      A la requête de Jacques Philippe BERTHON, rue des Saints Pères, n° 12, tuteur de Marie Anne et Antoine BERTHON.
      inventaire après décès; Lamoureux, Jacques
    - Inventaire après décès: Thomas, Marie-Félicité. Davignon, Jean-Amand (épouse). Montagne Sainte Geneviève (rue de la), école Polytechnique., 7 juin 1810
      A la requête dudit DAVIGNON, tuteur de Louis Jules Armand et Louise Narcisse DAVIGNON, ses enfants mineurs.
      inventaire après décès; Montagne-Sainte-Geneviève (rue de la); Thomas, Marie-Félicité; Davignon, Jean-Amand
    - Inventaire après décès: Cosseron, François. Impératrice (boulevard de l'), n° 31 / Versailles / 78., 27 juin 1810
      A la requête de Marie. Anne Antoinette DEBUIRE, sa veuve.
      inventaire après décès; Versailles (Yvelines); Cosseron, François
    - Inventaire après décès: Michau, Marguerite-Françoise. Bunelle, Louis (épouse). Faubourg Saint Honoré, n° 127., 16 juillet 1810
      inventaire après décès; Faubourg-Saint-Honoré (rue du); Michau, Marguerite-Françoise; Bunelle, Louis
    - Inventaire après décès: Guilloreaux-Dite-Lepine, Marie-Marthe. Guyon, André-Pierre-Jean (veuve)., 1er août 1810
      A la requête de André Jean-Baptiste Nicolas TESTULAT, rue de la Ferronnerie, n° 2.
      inventaire après décès; Guilloreaux-Dite-Lepine, Marie-Marthe; Guyon, André-Pierre-Jean
    - Inventaire après décès: Wauthyer, Marie-Thérèse. Blanchard, Jean (épouse). Vieille du Temple (rue), n° 89., 17 août 1810
      inventaire après décès; Vieille-du-Temple (rue); Wauthyer, Marie-Thérèse; Blanchard, Jean
    - Inventaire après décès: Toupet, Marie-Anne-Elisabeth., 5 septembre 1810
      A la requête de Jean Augustin LACHENY, rue Taranne, n° 7.
      inventaire après décès; Toupet, Marie-Anne-Elisabeth
    - Inventaire après décès: Landry, Louis-Edme. Sèvres (rue de), n° 48., 15 septembre 1810
      A la requête de Marie Catherine NORMAND, sa veuve, tutrice de Jean Abraham LANDRY, son fils mineur.
      inventaire après décès; Sèvres (rue de); Landry, Louis-Edme
    - Inventaire après décès: Bois, Alexandrine-Renée. Voinchet, Hippolyte (épouse). Sèvres (rue de), n° 113., 22 septembre 1810
      En présence d'André BOIS.
      inventaire après décès; Sèvres (rue de); Bois, Alexandrine-Renée; Voinchet, Hippolyte
    - Inventaire après décès: Fortin, Anne-Louise-Victoire. Goulet, Mathurin (épouse). Bourgogne (rue de), n° 23., 8 novembre 1810
      inventaire après décès; Bourgogne (rue de); Fortin, Anne-Louise-Victoire; Goulet, Mathurin
    - Inventaire après décès: Tribouharet, Madeleine., 17 novembre 1810
      A la requête de Jean TRIBOUHARET, à Mère (Yvelines).
      inventaire après décès; Tribouharet, Madeleine
    - Inventaire après décès: Bayot, Marie-Louise. Lecuyer, Jean-Antoine (épouse). Marché aux Poirées (rue du), n° 5., 10 décembre 1810
      A la requête de François Frédéric ROBIN et Marie Louise LECUYER, son épouse, à la Halle à la Viande, n° 26.
      inventaire après décès; Marché-aux-Poirées (rue du); Bayot, Marie-Louise; Lecuyer, Jean-Antoine
    - Inventaire après décès: Decamp, Onézime. Brossette, Jean-Pierre (épouse divorcée)., 10 décembre 1810
      A la requête de Charles MONTEL, rue du Four Saint Germain, n° 50, tuteur de Anne BROSSETTE, et à celle de Pierre Hippolyte DHEAULT, rue Cassette, n° 8, tuteur de Joseph MONTAGNON.
      inventaire après décès; Decamp, Onézime; Brossette, Jean-Pierre (épouse divorcée)
    - Inventaire après décès: Deletain, Denis. Verrerie (rue de la), n° 52. Huissier audiencier, 26 décembre 1810
      A la requête de Marie Anne Catherine DELETAIN, sa veuve, tutrice de Adèle Albertine DELETAIN, sa fille mineure, et en présence de Nicolas Joseph Pascal GERARDY, rue Vivienne, n° 7.
      inventaire après décès; Verrerie (rue de la); Deletain, Denis; huissier
  - Répertoire. 1811, 2 janvier - 1815, 30 décembre, 2 janvier 1811 - 30 décembre 1815; MC/RE/I/20
    Répertoire des notaires Pierre Cousin (2 janvier 1811-14 avril 1812), Auguste Desprez (15 avril 1812-30 décembre 1815).
    - Inventaire après décès: Cloüet, Louis. Foin Saint Jacques (rue du), n° 10. Prêtre, 7 janvier 1811
      MC/RE/I/20
      inventaire après décès; Foin-Saint-Jacques (rue du); Cloüet, Louis; prêtre
    - Inventaire après décès: Beaume, Marie-Charlotte-Nicole. Levasseur, Gilles-Denis (veuve)., 13 février 1811
      A la requête de Madeleine Rose AMELOT, veuve de Louis François LEVASSEUR, rue de Buffaut, n° 13.
      inventaire après décès; Beaume, Marie-Charlotte-Nicole; Levasseur, Gilles-Denis
    - Inventaire après décès: Bois, André., 22 avril 1811
      A la requête de Marie Emelie BOIS, rue de Sèvres, n° 91.
      inventaire après décès; Bois, André
    - Inventaire après décès: Langevin, Marie-Louise. Clarin, Jean (veuve)., 23 avril 1811
      A la requête de Paul Clément ROBIN, à Marcoussis (Essonne), mandataire des droits de Marguerite Anne Françoise LUCAS, son épouse.
      inventaire après décès; Langevin, Marie-Louise; Clarin, Jean
    - Inventaire après décès: Jacquinot, Marie-Madeleine., 1er mai 1811
      A la requête de Marie JACQUINOT, rue de Vendôme au Marais, n° 13.
      inventaire après décès; Jacquinot, Marie-Madeleine
    - Inventaire après décès: Lecuyer, Jean-Antoine., 2 mai 1811
      A la requête de Marie Louise LECUYER, épouse de François Frédéric ROBIN, à la Halle à la Viande, n° 26.
      inventaire après décès; Lecuyer, Jean-Antoine
    - Inventaire après décès: Nicolas, Marie. Crussiere, Jacques (épouse). Vieux Colombier (rue du), n° 6., 22 mai 1811
      inventaire après décès; Vieux-Colombier (rue du); Nicolas, Marie; Crussiere, Jacques
    - Inventaire après décès: Freulon, Charlotte-Marie-Marguerite. Topin, Alexandre (veuve)., 29 mai 1811
      inventaire après décès; Freulon, Charlotte-Marie-Marguerite; Topin, Alexandre
    - Inventaire après décès: Dupont, Jean-Baptiste. Tonnellerie (rue de la), n° 33 / Piliers., 11 juillet 1811
      A la requête de Marie Anne GARNIER, sa veuve, tutrice de Anne Marie DUPONT, sa fille mineure.
      inventaire après décès; Tonnellerie (piliers de la); Tonnellerie (rue de la); Dupont, Jean-Baptiste
    - Inventaire après décès: Tocquet, Marie-Louise. Venant, Laurent (épouse). Maine (chaussée du), n° 6 / Vaugirard., 24 août 1811
      A la requête de François VENANT.
      inventaire après décès; Maine (avenue du); Vaugirard (ancienne commune); Tocquet, Marie-Louise; Venant, Laurent
    - Inventaire après décès: Emery, Antoine. Tixeranderie (rue de la), n° 13., 28 août 1811
      A la requête de Libert FLEURET, sa veuve.
      inventaire après décès; Tixeranderie (rue de la); Emery, Antoine
    - Inventaire après décès: Gaime, Martin. Férou (rue), n° 7., 1er octobre 1811
      A la requête de Marguerite Ursule ROHAULT, sa veuve, et en présence de M. LANGLACE, notaire.
      inventaire après décès; Férou (rue); Gaime, Martin
    - Inventaire après décès: Enoch, Marie-Antoinette. Jourdain, Louis-Charles (épouse). Vieilles Tuileries (rue des), n° 22. A la requête dudit Jourdain, tuteur de Nicolas-Charles Jourdain, son fils, et en présence de M. Bontour, subrogé tuteur., 1er octobre 1811
      inventaire après décès; Vieilles-Tuileries (rue des); Enoch, Marie-Antoinette; Jourdain, Louis-Charles; Jourdain, Nicolas-Charles; Bontour, Mr.
    - Inventaire après décès: Debry, Jean-François. Cassette (rue), n° 8., 5 décembre 1811
      A la requête de Catherine CHARLES, sa veuve.
      inventaire après décès; Cassette (rue); Debry, Jean-François
    - Inventaire après décès: Aieme, Antoine. Cadet (rue), n° 12., 24 décembre 1811
      A la requête de Charles Louis LIMODIN, exécuteur testamentaire, rue du Temple, n° 34, et en présence de Marie Nicole FRANCOMME épouse de Pierre FOUAN, légataire universelle.
      inventaire après décès; Cadet (rue); Aieme, Antoine
    - Inventaire après décès: Pollard, Delle. Lamblet, (épouse)., 2 mars 1812
      inventaire après décès; Pollard, Delle; Lamblet,
    - Inventaire après décès: Guesdon, Nicolas-Jacques-Auguste., 5 mars 1812
      inventaire après décès; Guesdon, Nicolas-Jacques-Auguste
    - Inventaire: Felix. Felix, (épouse)., 9 mars 1812
      inventaire; Felix; Felix,
    - Inventaire après décès: Fagan, Charles-Louis-François de., 30 mars 1813
      A la requête de Marie Thérèse Pauline DELAWOESTINE épouse divorcée dudit FAGAN, à Walincourt (Nord), tutrice de Charles Antoine Hedwing de FAGAN, son fils mineur.
      inventaire après décès; Fagan, Charles-Louis-François de